【裁判字號】    95,上訴,572
【裁判日期】    950428
【裁判案由】    違反毒品危害防制條例
【裁判全文】
臺灣高等法院高雄分院刑事判決         95年度上訴字第572號
上  訴  人  臺灣高雄地方法院檢察署檢察官
被      告  甲○○
上列上訴人因被告違反毒品危害防制條例案件，不服臺灣高雄地
方法院95年度訴字第203 號中華民國95年2 月27日第一審判決（
起訴案號：臺灣高雄地方法院檢察署94年度毒偵字第9849號），
提起上訴（移送本院併辦案號：同署95年度毒偵字第2352號、24
78號、3409號），本院判決如下：
    主  文
原判決撤銷。
甲○○連續施用第一級毒品，處有期徒刑壹年。
扣案之注射針筒壹支及塑膠袋壹包均沒收銷燬。
    事  實
一、甲○○前因施用毒品案件，經原審法院裁定送觀察、勒戒後
    ，認有繼續施用毒品之傾向，復經該院裁定令入戒治處所施
    以強制戒治1 年，迨屆滿3 月其成效經評定為合格，無繼續
    戒治之必要，經該院裁定停止戒治，所餘戒治期間付保護管
    束，嗣因違反保護管束應遵守事項情節重大，經該院撤銷停
    止戒治，令入戒治處所施以強制戒治，而於民國（下同）92
    年10月7 日戒治期滿，翌日釋放出所，並由臺灣高雄地方法
    院檢察署檢察官於92年10月22日以92年度戒毒偵字第934 號
    為不起訴處分確定。詎其猶未悛悔，於強制戒治執行完畢釋
    放後5 年內，基於施用第一級毒品之概括犯意，自94年6 月
    間某日起至95年3 月19日下午3 時許，在高雄市三民區○○
    ○街42巷5 弄6 號住處、高雄市○○區○○街182 巷3 號D1
    08室等地，以注射針筒施打靜脈之方式，每日3 次，連續施
    用第一級毒品海洛因多次，嗣先於94年10月27日中午12時45
    分許，在高雄市○○區○○路與重立路口，為警攔檢盤查，
    經其同意採尿送驗而查悉其施用毒品之情，繼於95年1 月15
    日17時30分，因警方在高雄市三民區○○○路302 巷4 號前
    ，查獲另嫌吳惠禎（另行移送偵辦）持有海洛因，而甲○○
    在場，警方疑其有施用毒品之嫌，經其同意採尿送驗而查獲
    ，再於95年3 月3 日19時30分，為警在高雄市○○區○○街
    182 巷3 號D108室查獲，並當場扣得殘留有海洛因之注射針
    筒1 支及殘留有海洛因之塑膠袋1 包，又於95年3 月19日20
    時43分，因竊盜案為警查獲，經警採其尿液送驗而查獲其施
    用毒品之情。
二、案經高雄市政府警察局左營分局移送臺灣高雄地方法院檢察
    署檢察官偵查起訴。
    理  由
一、訊據被告甲○○對於上開施用第一級毒品海洛因之事實坦承
    不諱，而被告先後4 次為警查獲後，經警採集其尿液送驗結
    果，均呈嗎啡陽性反應，有高雄市立凱旋醫院94年11月7 日
    A00000000 號、95年1 月24日A00000000 號、95年3 月16日
    A00000000 號、臺灣檢驗科技股份有限公司95年3 月29日KＺ
    000000000000號濫用藥物尿液檢驗報告共4 紙附卷可稽，並
    有扣案之注射針筒1 支及塑膠袋1 個足資佐證。而該注射針
    筒及塑膠袋均殘留有海洛因，亦均被告供明在卷，足徵被告
    之自白核與事實相符，應堪信為真實，又被告前因施用毒品
    案件，經原審法院以90年度毒聲字第6097號裁定送觀察、勒
    戒後，認有繼續施用毒品之傾向，復經該院以90年度毒偵字
    第6668號裁定令入戒治處所施以強制戒治1 年，嗣屆滿3 月
    其成效經評定為合格，無繼續戒治之必要，經該院裁定停止
    戒治，所餘戒治期間付保護管束，又因違反保護管束應遵守
    事項情節重大，經該院撤銷停止戒治，令入戒治處所施以強
    制戒治，而於民國92年10月7 日戒治期滿，翌日釋放出所，
    並由檢察官於92年10月22日以92年度戒毒偵字第934 號為不
    起訴處分確定。有臺灣高等法院被告前案紀錄、臺灣高等法
    院在監在押全國紀錄表及臺灣高雄地方法院檢察署檢察官92
    年度戒毒偵字第934 號不起訴處分書附卷可參，堪認被告確
    於強制戒治執行完畢釋放後5 年內，再犯本件施用第一級毒
    品之罪。本件事證明確，被告犯行洵堪認定，應依法論科。
二、核被告所為，係犯毒品危害防制條例第10條第1 項之施用第
    一級毒品罪。被告持有海洛因之低度行為為其施用之高度行
    為所吸收，毋庸另論。被告先後數施用海洛因行為之時間緊
    接，所犯構成要件相同，顯係基於概括犯意而為，應依刑法
    第56條連續犯規定論以一罪，並加重其刑。檢察官雖僅就被
    告於94年10月25日施用海洛因之行為起訴，惟被告其餘時間
    施用海洛因之行為，與起訴事實有連續犯之裁判上一罪關係
    ，本院自得一併予以論究。
三、原審予以論罪科刑，固非無見；然查原就被告第1 次於94年
    10月27日為警查獲後繼續施用海洛因至95年3 月19日之犯行
    未及一併審理，自有未洽。檢察官上訴執此指摘原判決不當
    ，非無理由，應由本院將原判決撤銷，審酌被告前因施用毒
    品案件，經觀察、勒戒及強制戒治後，猶未悛悔而再為本件
    施用毒品犯行，足見其毒癮匪淺，然念其犯後尚能供承犯行
    ，態度良好，且毒癮戒絕確實不易，又其施用毒品乃戕害自
    身健康而未直接危害他人，以及犯罪之動機、手段、所生危
    害等一切情狀，爰量處有期徒刑壹年，扣案殘留有海洛因之
    注射針筒1 支及塑膠袋1 個，因海洛因已無法析離，應依毒
    品危害防制條例第18條第1項前段宣告沒收銷燬。
據上論斷，應依刑事訴訟法第369 條第1 項前段、第364 條、第
299 條第1 項前段，毒品危害防制條例第10條第1 項、第18條第
1 項前段，刑法第11條前段、第56條，判決如主文。
本案經檢察官陳宗吟到庭執行職務。
中    華    民    國    95    年    4     月    28    日
                  刑事第四庭    審判長法  官  蕭權閔
                                      法  官  林水城
                                      法  官  陳吉雄
以上正本證明與原本無異。
如不服本判決應於收受本判決後10日內向本院提出上訴書狀，其
未敘述上訴理由者，並得於提起上訴後10日內向本院補提理由書
狀（均須按他造當事人之人數附繕本）「切勿逕送上級法院」。
中    華    民    國    95    年    5     月    1     日
                                      書記官  梁美姿
附錄本件判決論罪科刑法條：
毒品危害防制條例第10條第1項
施用第一級毒品者，處 6 月以上 5 年以下有期徒刑。
                                                     Q


司法院資訊處製作；財團法人民間司法改革基金會備份。
